tr: Parmak penası ucu şekli: Açılı/sol el ofseti; Açılı/sağ el ofseti; Pençe; Sivri; Yuvarlak; Kaşık; Düz; Diğer
zh-CN: 手指拨片刀片形状: 倾斜/左手偏移; 倾斜/右手偏移; 爪形; 尖头; 圆头; 勺形; 直头; 其他
pt-BR: Formato da lâmina do dedal: Angulada/deslocamento para a mão esquerda; Angulada/deslocamento para a mão direita; Garra; Pontiaguda; Arredondada; Colher; Reta; Outros
fi: Plektran terän muoto: Kulmikas / vasemman käden viiste; Kulmikas / oikean käden viiste; Kynsi; Terävä; Pyöristetty; Lusikka; Suora; Muu
ro-RO: Formă a lamei penei de deget: Înclinată/asimetrică pentru mâna stângă; Înclinată/asimetrică pentru mâna dreaptă; Gheară; Ascuțită; Rotunjită; Lingură; Dreaptă; Altele
fr: Forme de la lame du pince-doigt: Coudé/décalé pour main gauche; Coudé/décalé pour main droite; Griffe; Pointu; Arrondi; Cuillère; Droit; Autre
bg-BG: Форма на острието на перцето за пръст: Под ъгъл/офсет за лява ръка; Под ъгъл/офсет за дясна ръка; Тип „нокът“; Остро; Заоблено; Тип „лъжица“; Право; Други
nb: Bladform på fingerplekter: Vinklet / forskjøvet for venstre hånd; Vinklet / forskjøvet for høyre hånd; Klo; Spiss; Avrundet; Skje; Rett; Annet
pt-PT: Forma da lâmina da palheta: Deslocamento angular/para a esquerda; Deslocamento angular/para a direita; Garra; Pontiagudo; Arredondado; Colher; Reto; Outro
en: Finger pick blade shape: Angled/left-hand offset; Angled/right-hand offset; Claw; Pointed; Rounded; Spoon; Straight; Other
it: Forma della lama del plettro a dito: Angolato/sfalsato a sinistra; Angolato/sfalsato a destra; Artiglio; Appuntito; Arrotondato; A cucchiaio; Dritto; Altro
sk-SK: Tvar brnkacej časti prstového trsátka: Lomené/odsadené pre ľavákov; Lomené/odsadené pre pravákov; Pazúrovité; Špicaté; Zaoblené; Lyžicovité; Rovné; Iné
hu: Ujjpengető penge alakja: Hajlított / balkezes eltolású; Hajlított / jobbkezes eltolású; Karom; Hegyes; Lekerekített; Kanál; Egyenes; Egyéb
hr-HR: Oblik oštrice trzavice: Pod kutom / pomak ulijevo; Pod kutom / pomak udesno; Kandža; Šiljasto; Zaobljeno; Žlica; Ravno; Ostalo
sv: Fingerplektrum – bladform: Vinklad/vänsterhandsförskjutning; Vinklad/högerhandsförskjutning; Klo; Spetsig; Rundad; Sked; Rak; Övrigt
zh-TW: 指套撥片刀片形狀: 傾斜 / 左手偏移; 傾斜 / 右手偏移; 爪型; 尖頭; 圓頭; 湯匙型; 直頭; 其他
es: Forma de punta de púa para dedo: En ángulo/desplazado hacia la izquierda; En ángulo/desplazado hacia la derecha; Garra; Puntiagudo; Redondeado; Cuchara; Recto; Otro
cs: Tvar čepele prstového trsátka: Úhlové / pro leváky; Úhlové / pro praváky; Dráp; Špičaté; Zakulacené; Lžička; Rovné; Jiné
lt-LT: Pirštinio mediatoriaus mentelės forma: Kampiškas / su kairiniu poslinkiu; Kampiškas / su dešininiu poslinkiu; Nago formos; Smailus; Apvalus; Šaukšto formos; Tiesus; Kita
nl: Bladvorm vingerplectrum: Schuin/linkshandige offset; Schuin/rechtshandige offset; Klauw; Spits; Afgerond; Lepel; Recht; Overige
vi: Hình dáng lưỡi gảy móng tay: Góc nghiêng/Lệch tay trái; Góc nghiêng/Lệch tay phải; Dạng vuốt; Nhọn; Bo tròn; Dạng thìa; Thẳng; Khác
th: รูปทรงของปิ๊กสวมนิ้ว: ทำมุม/เยื้องซ้าย; ทำมุม/เยื้องขวา; กรงเล็บ; ปลายแหลม; ปลายมน; ช้อน; ตรง; อื่นๆ
ja: フィンガーピック刃形状: 角度付き/左手用オフセット; 角度付き/右手用オフセット; クロウ; ポインテッド; ラウンド; スプーン; ストレート; その他
da: Fingerplekterets bladform: Vinklet/forskudt til venstre hånd; Vinklet/forskudt til højre hånd; Klo; Spids; Afrundet; Ske; Lige; Andet
sl-SI: Oblika rezila naprstnika: Pod kotom / zamik za levico; Pod kotom / zamik za desnico; Krempelj; Koničasto; Zaobljeno; Žlička; Ravno; Drugo
pl: Kształt pazurka do gry na gitarze: Kątowe / dla leworęcznych; Kątowe / dla praworęcznych; Pazur; Szpiczaste; Zaokrąglone; Łyżeczkowe; Proste; Inny
ko: 핑거 픽 날 모양: 각도형/왼손 오프셋; 각도형/오른손 오프셋; 클로; 포인티드; 라운디드; 스푼; 스트레이트; 기타
ru: Форма медиатора для пальцев: Угловой/со смещением для левой руки; Угловой/со смещением для правой руки; Коготь; Заостренный; Закругленный; Ложка; Прямой; Другое
de: Form des Fingerpicks: Abgewinkelt/Linkshänder-Versatz; Abgewinkelt/Rechtshänder-Versatz; Klaue; Spitz; Abgerundet; Löffel; Gerade; Sonstige
el: Σχήμα λεπίδας πένας δακτύλου: Με κλίση/αριστερή μετατόπιση; Με κλίση/δεξιά μετατόπιση; Νύχι; Μυτερή; Στρογγυλεμένη; Κουτάλι; Ίσια; Άλλο